最高法院民事裁定　　　　　　　九十六年度台抗字第四二六號
抗　告　人　九鑫鋼鐵有限公司
法定代理人　甲○○○
上列抗告人因與相對人全化工有限公司間清償債務強制執行聲
明異議事件，對於中華民國九十六年五月十一日台灣高等法院高
雄分院裁定（九十六年度抗字第五六號），提起抗告，本院裁定
如下：
    主  文
抗告駁回。
抗告程序費用由抗告人負擔。
    理  由
按對於抗告法院所為抗告有無理由之裁定再為抗告，僅得以其適
用法規顯有錯誤為理由，並應經原法院之許可；此項許可，以原
裁定所涉及之法律見解具有原則上之重要性者為限，此觀民事訴
訟法第四百八十六條第四項、第五項之規定自明。本件抗告人係
就台灣高雄地方法院（下稱高雄地院）九十三年度執字第四八○
六號強制執行事件中所發九十六雄院隆民強九三執字第四八○六
號關於限期抗告人將相對人買受之廠房點交與相對人之執行命令
聲明異議，高雄地院駁回其聲明異議後，其不服提起抗告，經原
法院以：系爭廠房於查封時，業由執行人員將查封公告揭示於廠
房牆上，另據債務人公司員工陳述系爭廠房係由該公司自用。抗
告人亦曾參與系爭廠房第三次拍賣，在拍賣期間，抗告人從未主
張其有合法之租賃關係，故是否確有其所主張之租約存在，已非
無疑。即令有其所主張之二份租約，然於第一份租約屆滿後，既
仍在查封中，依強制執行法第五十一條第二項規定，其與債務人
所締結之第二份租約不得對抗債權人及拍定人，自不得拒絕點交
等詞，因認其抗告無理由，駁回其抗告，其對於原法院所為抗告
無理由之裁定再為抗告，係以：強制執行法第五十一條第二項、
第三項係有關不動產查封後，第三人未經執行法院許可而占有查
封物，執行法院得依聲請或依職權，排除其占有。另同法第九十
九條第二項係有關債務人應交出之不動產，現為債務人占有或於
查封後為第三人占有者，執行法院應解除其占有之規定。二者規
範有別，然原裁定一方面認定查封行為雖在第一份租約之後，而
無強制執行法第九十九條第二項之適用，另一方面卻以該租約屆
滿後，既仍在查封中，依同法第五十一條第二項規定，即令第二
份租約為真，亦不得對抗債權人，自不得拒絕點交，顯有違背法
令情事，且具有法律原則上重要性，應許可其提起再抗告云云，
為其論據。原法院以抗告人再為抗告所陳理由並無所涉及之法律
見解具有原則上重要性之情事，因認其再抗告不應許可，以裁定
予以駁回，經核於法並無違誤。抗告論旨，指摘原裁定不當，求
予廢棄，非有理由。
據上論結，本件抗告為無理由。依民事訴訟法第四百九十五條之
一第一項、第四百四十九條第一項、第九十五條、第七十八條，
裁定如主文。
中　　華　　民　　國　九十六　年　　六　　月　二十八　日
                      最高法院民事第六庭
                          審判長法官  許　朝　雄
                                法官  謝　正　勝
                                法官  鄭　玉　山
                                法官  吳　麗　女
                                法官  袁　靜　文
      本件正本證明與原本無異
                                      書  記  官
中　　華　　民　　國　九十六　年　　七　　月　 十二 　日
                                                      Ｅ
